【裁判字號】    99,審易,1445
【裁判日期】    991210
【裁判案由】    竊盜
【裁判全文】
臺灣桃園地方法院刑事判決          99年度審易字第1445號
公  訴  人  臺灣桃園地方法院檢察署檢察官
被      告  何亨宏
上列被告因竊盜案件，經檢察官提起公訴（99年度偵字第16767
號），本院判決如下：
    主  文
何亨宏毀越門扇竊盜，累犯，處有期徒刑拾月。
    事  實
一、何亨宏前於民國97年間，因施用毒品案件，經本院以97年度
    壢簡字第1116號判決判處有期徒刑3 月確定，入監執行後，
    於97年12月25日刑期期滿執行完畢。詎其仍不知悔改，於99
    年3 月30日下午5 時許，至桃園縣八德市○○路14號屬黃明
    鍾所有，無人居住之汽車材料倉庫，徒手打破該處大門之玻
    璃，伸手入內開啟門鎖後進入該處（毀損、侵入建築物部分
    均未據告訴），竊取黃明鍾所有放置於倉庫中之汽車引擎缸
    蓋約4 、5 個，以塑膠籃裝載後放置於其騎乘之車牌號碼
    007 －BSF 號重型機車後座木板上，欲離去之際，為黃永長
    當場發現阻止，何亨宏遂將前揭機車棄置於現場徒步逃逸，
    嗣經警循線查獲始悉上情。
二、案經黃明鍾訴由桃園縣政府警察局八德分局報告臺灣桃園地
    方法院檢察署檢察官偵查起訴。
    理  由
壹、程序事項：
  一、按被告以外之人於審判外之言詞或書面陳述，除法律有規
      定者外，不得作為證據；又被告以外之人於審判外之陳述
      ，雖不符合刑事訴訟法第159 條之1 至第159 條之4 之規
      定，但經當事人於審判程序同意作為證據，法院審酌該言
      詞陳述或書面陳述作成時之情況，認為適當者，亦得為證
      據；又當事人、代理人或辯護人於法院調查證據時，知有
      同法第159 條第1 項不得為證據之情形，而未於言詞辯論
      終結前聲明異議者，視為有前項之同意，刑事訴訟法第15
      9 條第1 項及第159 條之5 分別定有明文。查本判決下列
      所引用之卷證資料（包含供述證據、文書證據等證據），
      被告及檢察官於本院準備程序、審判期日對於提示卷證之
      證據能力，均未表示爭執，迄至言詞辯論終結前亦未聲明
      異議，且均無證據證明係公務員違背法定程式所取得，又
      卷內之文書證據，經核亦無刑事訴訟法第159 條之4 之顯
      有不可信之情況與不得作為證據之情形，本院審酌上開證
      據資料製作時之情況，尚無違法、不當或證明力明顯過低
      之瑕疵，亦認為以之作為證據應屬適當，依刑事訴訟法第
      159 條至第159 條之5 規定，所引用之下列證據，均有證
      據能力。
貳、實體事項：
  一、訊據被告矢口否認有何竊盜犯行，辯稱：是機車壞掉，沒
      有地方停，看到騎樓那邊有空位，伊就牽過去，伊把機車
      放在那邊，證人黃永長就硬說伊偷東西，證人黃永長硬拉
      著伊不讓伊走，伊偷那個引擎要幹嘛，也沒有用，而且伊
      機車也沒有辦法載云云。然查，證人黃永長於本院審理時
      證稱：「（問：你在何時地見過被告？）時間不太記得，
      是今年。應該是過年後。大概是下午五點，在被害人房子
      前面。（問：當時被告在那從事何行為？）我當時是去那
      裡倒餿水，我看到被告他把東西搬到機車上面，木門已經
      打開。（問：被告當時站在何處？）站在門口。（問：你
      說被告搬東西到機車上是搬何東西？）汽車零件。（問：
      被告是用何東西去裝汽車零件？）塑膠籃。（問：被告是
      把塑膠籃放於何處？）機車後座。（問：當時塑膠籃有用
      何物固定？）沒特別注意。（問：被告是否有進入房屋裡
      ？）這個我沒有看到，我看到的時候被告已經把汽車零件
      放在塑膠籃。（問：你當時是否有看到房子有被毀壞？）
      我沒有注意。（問：你當時有跟被告談話嗎？）有。（問
      ：談話內容為何？）我有問被告在做何事，被告說被害人
      欠他朋友錢，他朋友叫他來搬東西。（問：是否有提到其
      他的內容？）沒有。我說請被害人來，然後被告就走了，
      機車鑰匙也沒有拔，人就走了。（問：提示偵查卷第39頁
      ，照片編號12，被告的機車當時是否就是這樣的狀態？）
      對，有塊木板在機車後座，就是向照片這樣，東西已經拿
      下來了。（問：被告是當場被警察抓到嗎？）沒有。我說
      警察馬上到，被告就把安全帽放在機車上，轉身就走，我
      沒有追，後來警察10分鐘後到，警察有蒐證，那時候被告
      已經不在現場了，那時候警察還有載我在附近找被告，後
      來警察根據機車上之號碼好像有通知被告家屬。（問：你
      在偵查的時候有說，你要叫警察之後，被告就把東西從塑
      膠籃拿出再放在地上，有這回事嗎？）對。（問：你所謂
      放在地上是放在門口還是放在屋子裡？）放在門口的地上
      。（問：原先這些汽車零件是放在屋子裡的嗎？）對。」
      （見本院99年11月18日審判筆錄第3 頁至第6 頁）等語。
      核與被告所辯相佐，顯見被告所辯，不足採信。參以證人
      即被害人黃明鍾於檢察官訊問時陳稱：「（問：平常倉庫
      門有鎖？）有，我偶爾回去一次，但門一定有鎖起來，我
      上次回去看時，門片上的玻璃沒有破。」（見99年7 月26
      日訊問筆錄偵查卷第71頁至第73頁）又於本院審理時證稱
      ：「（問：你被偷的汽車零件原先是放在何處？）屋子裡
      面。（問：屋子的門是否有上鎖？）有，但是門的角度有
      一個玻璃破掉，裡面的卡環把他撬開門就可以打開。（問
      ：門本身是有門鎖的？）有，那是我一個倉庫。」等語（
      見本院99年11月18日審判筆錄第7 頁）。核與上開證人黃
      永長所述相符。且證人黃永長、黃明鐘與被告素不相識，
      亦無仇恨、嫌隙，衡情當無自陷偽證罪之處罰而構詞誣陷
      被告之理，是證人黃永長、黃明鐘上開所證應與事實相符
      ，堪以採信。被告何亨宏有於事實欄所示之時、地，先徒
      手敲破被害人黃明鍾位於桃園縣八德市○○路14號倉庫木
      門上之玻璃後，伸手入內開啟門鎖，並將原係放置於倉庫
      內之汽車引擎缸蓋約4 、5 個放置於塑膠籃後，搬至停放
      於騎樓之機車後座木板上，竊得被害人黃明鍾所有之汽車
      引擎缸蓋約4 、5 個之事實。除有證人黃永長、黃明鍾於
      審理中之證述外，復有證人曾彩鳳於警詢時之陳述，車籍
      查詢資料、代保管條、桃園縣政府警察局八德分局指認犯
      罪嫌疑人紀錄表、桃園縣政府警察局八德分局刑案現場勘
      察報告、刑案現場示意圖、刑案現場勘察紀錄表、刑事案
      件證物採驗紀錄表、內政部警政署刑事警察局99年4 月30
      日刑紋字第0990055520號鑑定書各1 份及現場、機車及安
      全帽照片共24張在卷可稽。本件事證已經明確，被告上揭
      犯行，足可認定，應依法論科。
、論罪科刑：
    是核被告所為，係犯刑法第321 條第1 項第2 款之毀越門扇
    竊盜罪。起訴意旨原認被告所為係犯刑法第320 條第1 項之
    竊盜罪，容有誤會，然業經蒞庭檢察官於當庭更正起訴法條
    為刑法第321 條第1 項第2 款之毀壞門扇竊盜罪，基於檢察
    一體原則，本院自應就更正後之論罪科刑法條予以審究，而
    無庸變更起訴法條，附此敘明。又被告有事實欄所載犯罪科
    刑之執行紀錄，此有臺灣高等法院被告前案紀錄表附卷足參
    ，其於有期徒刑執行完畢後5 年以內，以故意再犯本件最重
    本刑為有期徒刑以上之罪，為累犯，應依刑法第47條第1 項
    之規定，加重其刑。爰審酌被告恣意竊取他人財物之情形、
    所竊取財物之價值及其犯罪手段、品行、智識、犯後否認犯
    行之態度等一切情狀，量處如主文所示之刑，以示懲戒。
據上論斷，應依刑事訴訟法第299 條第1 項前段，刑法第321 條
第1 項第2 款、第47條第1 項，判決如主文。
本案經檢察官呂如琦到庭執行職務。
中    華    民    國    99    年    12    月    10    日
                        刑事庭    法  官  顏世翠
以上正本證明與原本無異。
如不服本判決應於收受判決後10日內向本院提出上訴書狀，並應
敘述具體理由。其未敘述上訴理由者，應於上訴期間屆滿後20日
內向本院補提理由書 (均須按他造當事人之人數附繕本)「 切勿
逕送上級法院」。
                                  書記官  吳忻蒨
中    華    民    國    99    年    12    月    10    日
附錄本案論罪科刑依據之法條：
中華民國刑法第321條
犯竊盜罪而有左列情形之一者，處六月以上、五年以下有期徒刑
：
一、於夜間侵入住宅或有人居住之建築物、船艦或隱匿其內而犯
之者。
二、毀越門扇、牆垣或其他安全設備而犯之者。
三、攜帶兇器而犯之者。
四、結夥三人以上而犯之者。
五、乘火災、水災或其他災害之際而犯之者。
六、在車站或埠頭而犯之者。
前項之未遂犯罰之。

司法院資訊處製作；財團法人民間司法改革基金會備份。
